臺灣高等法院臺中分院刑事判決　　　　　　　　　　九十三年度上訴字第九五八號
　　上　訴　人
　　即　被　告　乙○○
右上訴人因違反毒品危害防制條例案件，不服臺灣彰化地方法院九十三年度訴字第一
七七號中華民國九十三年四月十四日第一審判決（起訴案號：臺灣彰化地方法院檢察
署九十二年度毒偵字第三０五五號），提起上訴，並經檢察署移
灣彰化地方法院檢察署九十三年度毒偵字第二四八０號），本院判決如左：
      主  　文
原判決關於施用第一級毒品及定執行刑部分均撤銷。
乙○○連續施用第一級毒品，累犯，處有期徒刑壹年肆月；海洛因粉末捌包淨重壹玖
點零貳公克沒收銷燬之。
      事 　 實
一、乙○○前因違反槍砲彈藥刀械管制條例案件，經本院判處有期徒刑一年四月確定
    ；嗣又因施用一、二級毒品，經本院於民國八十九年十月二十六日各判處有期徒
    刑一年四月、八月，應執行有期徒刑一年十月確定；上開二案經接續執行後，於
    九十二年四月二十三日縮短刑期假釋出獄，於九十二年十一月二十七日假釋期滿
    執行完畢。又其曾因施用毒品案件，經臺灣臺中地方法院裁定送觀察、勒戒後，
    認無繼續施用毒品之傾向，而以該院八十七年度訴字第四一三號判決免刑確定；
    其後又因施用毒品，經臺灣臺中地方法院以八十七年度毒聲字第一七九八號裁定
    送觀察、勒戒後，認有繼續施用毒品之傾向，再經該院以八十八年度毒聲字第九
    一四號裁定令入戒治處所施以強制戒治（刑事部分並經臺灣彰化地方法院檢察署
    檢察官提起公訴，嗣由本院於八十九年十月二十六日各判處有期徒刑一年四月、
    八月，應執行有期徒刑一年十月確定），迄八十九年十月二十五日戒治期滿。詎
    其仍不知悔改，復基於施用第一級毒品海洛因之犯意，自九十二年八月間某日起
    ，至九十三年七月十九日下午八時許，在彰化縣彰化市○○○○街七十巷一號八
    樓及其他不詳處所，以摻入香煙點燃吸用方式，施用第一級毒品海洛因多次；嗣
    於九十二年十月十六日十八時三十分許及九十三年七月十九日下午七時三十分許
    ，在彰化縣彰化市○○○路四六號四樓及彰化縣彰化市○○○○街七十巷一號八
    樓，為警查獲，扣得其所有海洛因粉末捌包淨重壹玖點零貳公克。
二、案經彰化縣警察局鹿港分局移送臺灣彰化地方法院檢察署檢察官偵查起訴。
      理  　由
一、上訴人即被告乙○○經合法傳喚，未於言詞辯論期日到庭，於本院準備程序則矢
    口否認有何施用第一級毒品海洛因犯行，辯稱其尿液曾經檢驗並無海洛因反應云
    云，然查被告已於警訊坦承自九十二年八月間某日起，至九十三年七月十九日下
    午六時許，以摻入香煙點燃吸用方式，連續多次施用第一級毒品海洛因，並於九
    十三年七月十九日經警查獲海洛因粉末八包情事（詳偵字第二四八０號卷第十七
    頁起），又被告於九十二年十月十六日十八時三十分許為警查獲後所採集之尿液
    ，先送彰化縣衛生局檢驗結果，雖僅呈甲基安非他命陽性反應，惟檢察官再將前
    揭尿液送請中山醫學大學附設醫院藥物濫用檢測中心以更精密之氣相層析質譜分
    析法（ＧＣ＼ＭＳ）進行複驗，結果其尿液中嗎啡陽性反應，此有中山醫學大學
    附設醫院藥物濫用檢測中心九十三年一月二日出具之檢驗報告各一紙等附卷可稽
    。經本院再將該尿液送請法務部調查局鑑定結果，亦有海洛因水解而呈之嗎啡陽
    性反應，亦有該局檢驗通知書附本院卷可參，而被告於九十三年七月十九日經警
    查獲之粉末，經送驗結果，確屬海洛因，淨重達壹玖點零貳公克，亦同有法務部
    調查局鑑驗通知書附本院卷可證，是被告施用第一級毒品海洛因犯行已至明確，
    而被告前因施用毒品案件，經原審法院裁定送觀察、勒戒後，認無繼續施用毒品
    之傾向，而以八十七年度訴字第四一三號判決免刑確定，其後又因施用毒品，經
    原審法院以八十七年度毒聲字第一七九八號裁定裁定送觀察、勒戒後，認有繼續
    施用毒品之傾向，再經原審法院以八十八年度毒聲字第九一四號裁定令入戒治處
    所施以強制戒治（刑事部分並經臺灣彰化地方法院檢察署檢察官提起公訴，嗣由
    本院於八十九年十月二十六日各判處有期徒刑一年四月、八月，應執行有期徒刑
    一年十月確定），迄八十九年十月二十五日戒治期滿等情，有前開刑事判決書、
    臺灣彰化地方法院檢察署刑案資料查註紀錄表及臺灣高等法院被告全國前案紀錄
    表各一份附卷可據，被告於上述強制戒治執行完畢釋放後，五年內再施用第一級
    毒品，本案事證明確，被告右揭犯行，洵堪認定，應予依法論科。
二、被告部分連續犯行在毒品危害防制條例九十二年七月九日重新公布，九十三年一
    月九日施行之後，核其所為係犯現行毒品危害防制條例第十條第一項之施用第一
    級毒品罪，被告於施用前持有海洛因之低度行為，應為施用之高度行為所吸收，
    不另論罪。被告多次犯行，時間緊接，所犯罪名相同，顯係基於概括之犯意反覆
    為之，是為連續犯，爰依刑法第五十六條之規定以一罪論，並加重其刑，起訴書
    被告犯罪事實文未載及，而為本院認定成罪部分，既與起訴書載明部分具有連續
    犯之裁判上一罪關係，並經檢察署移送本院併案審理，自為起訴效力所及，本院
    應併予審判，被告前因違反槍砲彈藥刀械管制條例案件，經本院判處有期徒刑一
    年四月確定；嗣又因施用一、二級毒品，經本院於民國八十九年十月二十六日各
    判處有期徒刑一年四月、八月，應執行有期徒刑一年十月確定；上開二案經接續
    執行後，於九十二年四月二十三日縮短刑期假釋出獄，於九十二年十一月二十七
    日假釋期滿執行完畢，有檢察署刑案資料查註表及臺灣高等法院被告全國前案紀
    錄表在卷足稽，茲於五年內再犯有期徒刑以上之本罪，是為累犯，應依法加重其
    刑，原審以被告犯罪事證明確，予以論罪科刑，固非無見，惟原審未及就併案部
    分併予審究，難稱妥適，被告上訴意旨否認犯罪雖無可採，但原審判決既有如上
    瑕疵，即屬無可維持，應由本院就被告施用第一級毒品部分予以撤銷改判（已失
    所附麗之定執行刑部分應併予撤銷），審酌被告犯罪之動機、目的、施用毒品係
    自戕身心，且前業因施用毒品，經裁定送強制戒治後，再於九十二年十月十六日
    經警查獲，猶仍施用毒品不輟，顯乏禁絕毒害之決心，暨考量其犯後態度等一切
    情狀，量處如主文第二項所示之刑示懲，扣案海洛因粉末捌包淨重壹玖點零貳公
    克屬毒品，其中所含雜質及包裝袋八個與毒品已無法析離，應認全部屬毒品，應
    依毒品危害防制條例第十八條第一項前段規定宣告沒收銷燬之。
三、又本案固係由被告上訴，然本院認定被告連續施用毒品犯行既超逾原審認定部分
    ，原審亦漏未適用刑法第五十六條，自屬判決適用法條不當，是依刑事訴訟法第
    三百七十條但書規定，本院得諭知較重於原審判決之刑，併此明。
四、被告經合法傳喚，無正當理由不到庭，爰不待其陳述逕行判決。
五、又被告又於九十三年七月十九日經警查獲施用第二級毒品，經檢察署移送本院併
    案審理，然被告所犯施用第二級毒品部分已於本院撤回上訴，是就其施用第二級
    毒品部分而經檢察署移送本院併案部分，本院無從審究之，應由檢察署另行處理
    。
據上論結，應依刑事訴訟法第三百七十一條、第三百六十九條第一項前段、第三百六
十四條、第二百九十九條第一項前段、第三百七十條但書，毒品危害防制條例第十條
第一項、第十八條第一項前段，刑法第十一條前段、第五十六條、第四十七條，判決
如主文。
本案經檢察官甲○○到庭執行職務。
中      華      民      國　    九十三   年     　九      月    十五　  日
                                    臺灣高等法院臺中分院刑事第五庭
                                          審判長法　官  袁　從　楨
                                                法  官  郭　同　奇
                                                法　官  姚　勳　昌
右正本證明與原本無異。
如不服本判決應於收受送達後十日內向本院提出上訴書狀，其未敘述上訴之理由者並
得於提起上訴後十日內向本院補提理由書（均須按他造當事人之人數附繕本）。
                                                書記官  洪　麗　華
中      華      民      國　    九十三   年     　九      月    十六　  日
毒品危害防制條例第十條：
施用第一級毒品者，處六月以上五年以下有期徒刑。
                                            Ｉ
